臺灣臺北地方法院交通事件裁定　　　　　　　　　九十二年度交聲字第一五一號
　　原處分機關　交通部公路總局臺北區監理所板橋監理站
　　異　議　人
　　即受處分人　金盟交通股份有限公司
　　代　表　人　甲○○
右列受處分人因違反道路交通管理處罰條例案件，對於交通部公路總局臺北區監理所
板橋監理站九十二年十一月二十日所為之處分（原處分：板監違字第裁四一─ＡＢＹ
五八八九○○號），聲明異議，本院裁定如左：
        主  文
異議駁回。
        理  由
一、按汽車裝載貨物超過核定之總重量、總聯結重量者，處汽車所有人罰鍰，並記汽
    車違規紀錄一次，其應歸責於汽車駕駛人者，除依第三項處汽車駕駛人罰鍰及依
    第六十三條第一項第二款記點外，汽車所有人仍應記汽車違規紀錄一次；有前二
    項規定之情形者，應責令改正或當場禁止通行，並處新臺幣（下同）一萬元罰鍰
    ，超載十公噸以下者，以總超載部分，每一公噸加罰新臺幣一千元；超載逾十公
    噸至二十公噸以下者，以總超載部分，每一公噸加罰新臺幣二千元；超載逾二十
    公噸至三十公噸以下者，以總超載部分，每一公噸加罰新臺幣三千元；超載逾三
    十公噸者，以總超載部分，每一公噸加罰新臺幣五千元。未滿一公噸以一公噸計
    算，道路交通管理處罰條例第二十九條之二第一項、第三項分別定有明文。
二、本件受處分人即異議人金盟交通股份有限公司所有由郭文雄駕駛車牌號碼為ＡＪ
    ─○五九號之砂石標示車，於民國九十二年九月七日下午二時五十三分許，在臺
    北市○○○路○段、建國北路口工地，載滿廢土準備離去時，經警攔停會同駕駛
    人郭文雄至松江電腦拖車地磅進行車輛過磅，因該車載運砂石經過磅總重為四十
    一點九二公噸，已超過核定之總聯結重量三十五公噸，臺北市政府警察局中山分
    局警員乃以該車超載六點九二公噸為由予以舉發，嗣原處分機關以異議人違反道
    路交通管理處罰條例第二十九條之二第三項規定，裁處罰鍰一萬七千元，並記汽
    車違規紀錄一次等事實，有臺北市政府警察局北市警交大字第ＡＢＹ─五八八九
    ○○號舉發違反道路交通管理事件通知單、交通部公路總局臺北區監理所板橋監
    理站板監違字第裁四一─ＡＢＹ五八八九○○號違反道路交通管理事件裁決書、
    行車執照影本各一紙在卷可稽。
三、本件異議人對於駕駛人郭文雄於右揭時地駕駛車牌號碼為ＡＪ─○五九號車輛裝
    載廢土及經警會同過磅之事實並不爭執，惟辯稱：其所有之上開汽車係合格之砂
    石標示車，該車已在監理單位登檢為合格之標示車在案，經監理站丈量車身之長
    、寬、高皆與員警所丈量者相同，且該車所載運廢土未超過車斗，並沒有超載云
    云。經查：上開砂石標示車於右揭時、地載滿廢土準備離去，經警攔停盤檢，由
    目測該車輪胎已呈扁平狀，且所載廢土已超過車斗甚多，有超載之嫌，故請駕駛
    人郭文雄將車輛開至松江電腦扥車地磅（臺北市○○路五七七號），過磅總重為
    四十一點九二公噸，已超過該車所核定之總聯結重量三十五公噸，故依法舉發等
    情，業據證人即舉發警員莊文宗到庭結證在卷，復有松江電腦扥車地磅過磅單影
    本一紙存卷足憑，足見異議人所有之上開汽車裝載貨物確有超過總聯結重量六點
    九二公噸之情形。其次，異議人所述容積舉證之規定，其意旨在於提供警察機關
    取締超載時攔查車輛及舉證方式之標準，而毋庸令眾多砂石車輛均一一過磅，但
    並非賦予砂石車輛只要載運貨物未超過車斗攔板，即得任意載運貨物超過核定總
    重量或總聯結重量之權利。從而受處分人前揭車輛既確有載運貨物超過核定總聯
    結重量之事實，已違反道路交通管理處罰條例第二十九條之二第一項、第三項之
    規定，則異議人以上開情詞置辯，尚無足採信。再者，汽車裝載貨物超過核定之
    總重量者，處汽車所有人罰鍰，記汽車違規紀錄一次，並處一萬元罰鍰；超載十
    公噸以下者，以總超載部分，每一公噸加罰新臺幣一千元，未滿一公噸部份以一
    公噸計入後，業如前述。本件異議人所有之上開汽車於右揭時地裝載貨物超過總
    聯結重量六點九二公噸，其超載重量應以七公噸計，故應加罰七千元，從而原處
    分機關據以援引道路交通管理處罰條例第二十九條之二第一項、第三項規定，裁
    處異議人罰鍰一萬七千元，並記汽車違規紀錄一次，於法尚無不合，本件異議為
    無理由，應予駁回。
據上論斷，應依道路交通案件處理辦法第十九條，裁定如主文。
中　　　華　　　民　　　國　　九十三　　年　　    三  　　月　　四  　　日
                                    臺灣臺北地方法院交通法庭
                                        法  官  張筱琪
右正本證明與原本無異。
如不服本裁定應於送達後五日內向本院提出抗告狀。
                                        書記官  林佳蘋
中　　　華　　　民　　　國　　九十三　　年　　　三　　　月　　　九　　　日
